【裁判字號】    98,消債更,319
【裁判日期】    990129
【裁判案由】    更生事件
【裁判全文】
臺灣士林地方法院民事裁定           98年度消債更字第319號
債  務  人  林佑蓁
代  理  人  陳昭全律師
上列當事人聲請更生事件，本院裁定如下：
    主  文
債務人林佑蓁自中華民國九十九年一月二十九日下午五時起開始
更生程序。
命司法事務官進行本件更生程序。
    理  由
一、按債務人不能清償債務或有不能清償之虞，且無擔保或無優
    先權之債務總額未逾新臺幣（下同）1,200 萬元者，於法院
    裁定開始清算程序或宣告破產前，得向法院聲請更生，觀諸
    消費者債務清理條例第3 條、第42條第1 項規定自明。次按
    ，法院開始更生程序之裁定，應載明其年、月、日、時，並
    即時發生效力。法院開始更生或清算程序後，得命司法事務
    官進行更生或清算程序，必要時得選任律師、會計師或其他
    適當之自然人或法人一人為監督人或管理人，復為同條例第
    45條第1 項、第16條所明定。
二、債務人聲請意旨略以：債務人平均每月收入約1 萬5,000 元
    ，債務人除須維持自身生活外，尚須扶養2 名子女，又伊負
    債總金額約117 萬778 元，實有不敷清償債務之情事。伊曾
    於民國97年間以書面向最大債權金融機構即臺灣新光商業銀
    行股份有限公司（下稱新光銀行）請求共同協商債務清償方
    案，然因前之低收入戶補助每月僅2,000 元，無法負擔新光
    銀行提出之還款金額，致前置協商不成立，後雖低收入戶補
    助每月增為1 萬1,316 元，新光銀行卻以前業已進行前置協
    商，遂拒絕再次協商，又伊未經法院裁定開始清算程序或宣
    告破產，故向本院聲請更生等語。
三、經查，債務人所主張之上開事實，業據提出前置協商不成立
    通知書影本 (見本院卷第20頁）、債務人全戶戶籍謄本正本
    （見本院卷第9 頁）、財產及收入狀況說明書（見本院卷第
    14頁）、財團法人金融聯合徵信中心當事人綜合信用報告－
    債務清理條例前置協商專用債權人清冊影本（見本院卷第16
    頁至19頁）、財政部臺北市國稅局95、96及97年度綜合所得
    稅各類所得資料清單正本（見本院卷第12、13頁及第60頁）
    、財政部臺北市國稅局財產歸屬資料清單正本（見本院卷第
    11頁）、勞工保險被保險人投保資料表正本（見本院卷第21
    至23頁）、房屋租賃契約書影本( 見本院卷第31頁至32頁）
    等為證，核閱屬實，堪認為真正。佐諸債務人之每月收入扣
    除必要支出費用後，確有不敷清償債務之虞，是債務人之主
    張堪認為真實。此外，復查無債務人有消費者債務清理條例
    第6 條第3 項、第8 條或第46條各款所定駁回更生聲請之事
    由存在，則債務人聲請更生，應屬有據。
四、爰裁定如主文。
中    華    民    國    99    年    1     月    29    日
                  民事第二庭  法      官  周群翔
上為正本係照原本作成。
本件不得抗告。
中    華    民    國    99    年    1     月    29    日
                              書  記  官  林睿亭

司法院資訊處製作；財團法人民間司法改革基金會備份。
